臺灣高等法院高雄分院民事裁定
111年度抗字第154號
抗  告  人  黃耀烱  

相  對  人  潘快    
上列當事人間聲請再審事件，抗告人對於中華民國110年11月26
日臺灣屏東地方法院110年度聲再字第19號所為裁定提起抗告，
本院裁定如下：
    主      文
抗告駁回。
抗告訴訟費用由抗告人負擔。
    理      由
一、按對於確定裁定聲請再審，依民事訴訟法第507條準用同法
    第501條第1項第4款規定，必須表明再審理由。所謂表明再
    審理由，必須指明確定裁定有如何合於法定再審事由之具體
    情事，始為相當，倘僅泛言有何條款之再審事由，無具體情
    事者，仍難謂已合法表明再審事由。最高法院著有64年度台
    聲字第76號判決要旨可資參照。又聲請人聲請再審應依民事
    訴訟法第507條準用第501條第1項第4款規定表明再審理由，
    此為必須具備之程式，如未表明再審理由，法院無庸命其補
    正，亦有最高法院88年度台聲字第539號判決要旨足參。
二、本件再審之聲請，未在訴狀敘明原法院於民國109年7月20日
    所為109年度訴字第462號確定裁定（下稱系爭確定裁定）有
    何再審之具體情形，僅泛稱：本件是刑事附帶民事事件，經
    刑事庭裁定移送民事庭審理，應免繳裁判費，詎原法院先以
    系爭確定裁定認定伊未繳裁判費，而以不合法駁回其訴，伊
    聲請裁定更正，原法院再於109年10月7日以109年度訴字第4
    62號裁定駁回，伊提起抗告，經本院於110年1月18日以109
    年度抗字第303號裁定駁回抗告，訴外人中華開發資產管理
    股份有限公司隨即聲請強制執行伊之財產，致伊受損害新臺
    幣2,825,419元，系爭確定裁定係有違誤，應再為審理等語
    ，有「聲請再審更正裁發回原刑事附帶民事判決」書狀在卷
    可稽（見本院110年度再抗字第2號卷第6頁）。嗣經原法院
    以110年度補字第449號裁定，命抗告人於收受裁定送達後10
    日內，提出補正書狀，具體表明系爭確定裁定合乎何條款法
    定再審事由，該裁定於110年9月27日送達抗告人，有送達證
    書可憑（見原審卷第25頁）， 抗告人雖於110年10月5日提
    出「刑事再抗告請再審」狀、「刑事民事抗告附帶命令」狀
    ，補正聲請再審及表明應廢棄系爭確定裁定之意旨，並重申
    毋庸繳納裁判費之主張，仍未具體載明系爭確定裁定究合乎
    何條款再審事由（見原審卷第27至31頁），依前引規定及說
    明，抗告人之再審聲請因未合法表明再審事由，而欠缺法定
    必備程式，即難謂為合法。原裁定據此駁回抗告人之再審聲
    請，於法並無違誤。抗告人提起抗告，僅泛稱原裁定內容不
    當，卻未具體指明原裁定內容究有何違誤之處，其指摘原裁
    定不當，求予廢棄，為無理由，應予駁回。
三、據上論結，本件抗告為無理由，爰裁定如主文。
中    華    民    國   111    年    5     月    25    日
                            民事第六庭
                                審判長法  官  魏式璧
                                      法  官  黃悅璇
                                      法  官  賴文姍
以上正本證明與原本無異。
如不服本裁定應於送達後10日內向本院提出再抗告狀（須按他造
當事人之人數附繕本），並繳納再抗告費新臺幣1,000元。
再為抗告僅得以適用法規顯有錯誤為理由，並應委任律師為代理
人。如委任律師提起再抗告者，應一併繳納再抗告費。
中　　華　　民　　國　　111 　年　　5 　　月　　25　　日
                                      書記官  許珈綺
再抗告人之配偶、三親等內之血親、二親等內之姻親，或再抗告
人為法人、中央或地方機關時，其所屬專任人員具有律師資格並
經法院認適當者，亦得為第三審代理人。
再抗告人或其法定代理人具有律師資格者及前項情形，應於提起
再抗告或委任時釋明之。